【裁判字號】    95,訴,2464
【裁判日期】    951027
【裁判案由】    清償借款
【裁判全文】
臺灣臺中地方法院民事判決              95年度訴字第2464號
原      告  台灣中小企業銀行股份有限公司
法定代理人  蘇金豐
訴訟代理人  乙○○
被      告  甲○○
                        之1
上列當事人間請求清償借款事件，本院於民國95年10月17日言詞
辯論終結，判決如下：
    主  文
被告應給付原告新台幣伍拾貳萬肆仟參佰壹拾陸元，及自民國九
十五年一月十六日起至清償日止，按年利率百分之十點四五計算
之利息，暨自民國九十五年二月十七日起至清償日止，其逾期在
六個月以內部分按上開利率百分之十，超過六個月部分按上開利
率百分之二十計付之違約金。
訴訟費用由被告負擔。
    事實及理由
一、原告主張訴外人劉震南於民國94年8月8日，邀同被告為連帶
    保證人，向原告借款新台幣（下同）60萬元整，約定借款期
    間自94年8月10日起至97年8月10日止，自實際撥款日起，依
    年金法按月攤還本息，利息按年利率百分之10.27計算，如
    未依約償還本息時即喪失期限利益，除仍按所約定之利率清
    償餘額、利息外，逾期在6個月以內部分按上開利率百分之
    十，超過六個月部分按上開利率百分之二十加付違約金。不
    料，訴外人劉震南借得上開款項後，僅清償至95年1月15日
    止之本息後，自95年2月16日起即未再依約清償，迭經催討
    均不得要領，迄尚積欠如主文所示之本金、利息及違約金，
    被告為其連帶保證人，自應負連帶清償責任。爰依消費借貸
    及連帶保證之法律關係提起本訴，並聲明：如主文所示。
二、被告則以：上個月出車禍，腳斷了，目前無力清償等語抗辯
    ，並聲明：駁回原告之訴，訴訟費用由原告負擔。
三、兩造不爭執事項：
  (一)訴外人劉震南邀被告為連帶保證人，向原告銀行借款60 萬
    元，事後未依約清償，迄積欠如主文所示之金額、利息及違
    約金。
  (二)原告提出之借據、存借款歸戶明細表等件為真正。
  (三)訴外人劉震南自95年2月16日起未依約繳款 (利息繳至95年1
    月15日止)。
四、法院之判斷：
  (一)原告前述主張，業據提出與所述相符之借據、訴外人劉震南
    存借款歸戶查詢單等件為憑，復為被告所不爭執，堪認原告
    上開主張為真正。
  (二)按消費借貸者，謂當事人一方移轉金錢或其他代替物之所有
    權於他方，而約定他方以種類、品質、數量相同之物返還之
    契約；借用人應於約定期限內，返還與借用物種類、品質、
    數量相同之物，民法第474條第1項、第478條前段分別定有
    明文。再保證債務之所謂連帶，係指保證人與主債務人負同
    一債務，對於債權人各負全部給付之責任者而言，此就民法
    第272條第1項規定連帶債務之文義參照觀之甚明（最高法院
    45年度台上字第1426號判例參照），而連帶債務之債權人，
    依同法第273條第1項規定，得對於債務人中之一人或數人或
    其全體，同時或先後請求一部或全部之給付。查本件訴外人
    劉震南向原告之借款已喪失期限利益而未清償，被告既為其
    連帶保證人，應負連帶清償責任，已詳如前述，被告雖另辯
    稱目前無力清償等語，縱認為屬實，因債務人不能以自己無
    力清償為由而作為拒絕清償債務之法律上理由，其理至明。
    從而，原告依據兩造間之連帶保證契約法律關係，請求被告
    清償如聲明所示之金額、利息及違約金，自屬有據，應予准
    許。
五、訴訟費用負擔之依據：民事訴訟法第78條。
中    華    民    國    95    年    10    月    27    日
                  民事第一庭    法  官  王永春
以上正本係照原本作成
如對本判決上訴，須於判決送達後20日內向本院提出上訴狀
中    華    民    國    95    年    10    月    27    日
                                書記官


司法院資訊處製作；財團法人民間司法改革基金會備份。
